个人信息

姓名: 朱映虎 性别: 男

电话: 13916034203 出生年月: 1978-05

毕业院校: 西安电子科技大学 毕业时间: 2002-07

专业: 计算机科学与技术 学位: 学士

期望工作地点: 上海 期望职位: 技术架构师

自我评价

工作认真负责,积极主动,有丰富的互联网系统架构经验,擅长高并发、分布式、微服务系统架构。能结合公司的特点给出风险可控、可落地执行的架构方案,方案能充分发挥开发、测试、DBA、SRE 的职责。主导过多个大型系统的架构,包括单体应用到微服务的改造,数据库的拆分等。能快速定位并解决线上问题。善于通过基础架构手段提升系统质量和研发效能。

技术栈关键字

分布式、高并发、微服务、RPC、MQ、Redis、MySQL、Java、JVM、SpringCloud、注册中心、配置中心、分库分表、Prometheus、任务调度中心、链路跟踪

工作经历

2019/03 —2023/12	兰亭集势	架构师
2018/04 —2019/03	蘑菇租房	架构师
2016/04 — 2018/04	一号店	架构师
2015/05 2016/03	易传媒	资深软件工程师
2012/10 — 2015/5	上海美慧软件有限公司	资深软件工程师
2006/10 2012/09	上海英坊信息技术有限公司	高级软件工程师
2005/8 2006/08	上海恒峰科讯集团	软件工程师
2002/07 2005/07	西安蓓丽软件有限公司	软件工程师

项目经历

项目名称: 兰亭集势后台系统基础架构

公司: 兰亭集势

项目周期: 2019/03 -2023/12

相关技术: Linux, Java, Springcloud, gRPC, MySql, Redis, Mongodb, Rabbitmq, Jaeger, Prometheus 项目描述: 从零开始建立兰亭集势后台基础架构体系,统一技术规范,降低系统开发成本同时提高开发效率而且解偶业务系统与中间件之间的代码,方便维护。

主要工作: 为后台系统提供统一的基础组件包括: gRPC 与 SpringCloud 集成,数据库访问组件,服务发

现组件,缓存访问组件,MQ访问组件,统一监控报警系统;基础组件统一升级。

项目名称: 兰亭集势中台架构日常工作

公司: 兰亭集势

项目周期: 2019/03 -2023/12

相关技术: Linux, Java, Springcloud, gRPC, MySql, Redis, Rabbitmq, Jaeger, Prometheus

项目描述:包括服务化拆分:订单系统,支付系统,用户系统等;数据库拆分:业务数据库独立,历史数

据归档等。session 迁移,datacache 迁移。

主要工作:主导中台主要技术改造工作,包括方案的制定,系统的设计,上线流程;以及日常工作,包括但不限于技术招聘,成员技术指导,技术选型,ERD书写, code review, sql review,线上系统保障等

项目名称: 用户行为标签系统

公司: 兰亭集势

项目周期: 2023/08 - 2023/10

相关技术: Linux, Java, Springcloud, gRPC, MySql, Redis, Mongodb, Rabbitmq, Jaeger, Prometheus

项目描述:用户行为标签系统记录前台用户的行为数据,作为产品人员数据决策的主要依据和系统个性化

流程的依据。

主要工作: 主导了整个系统的设计,从数据库设计、各子系统的设计、接口定义和 bi 数据同步规则制定;

项目名称: 支付系统重构

公司: 兰亭集势

项目周期: 2020/06 - 2020/10

相关技术: Linux, Java, Springcloud, gRPC, MySql, Redis, Mongodb, Rabbitmq, Jaeger, Prometheus

项目描述: 重构之前支付功能作为单体应用的一个模块,各业务有各自的支付功能;系统设计存在缺陷,丢单和重复支付频发,需要人工刷数据解决数据一致性问题,维护成本居高不下;重构后支付系统作为独

立的系统承接了兰亭所有的支付业务,支持了10几种第三方网关接入;可靠性、稳定性和一致性得到了显著的提升,节省了大量的人力成本。

主要工作: 主导了整个系统的设计, 从数据库设计、各子系统的设计、接口定义和主流程代码编写;

项目名称: 用户端系统服务化改造

公司: 蘑菇租房

项目周期: 2018/04 - 2019/03

相关技术: Linux, Java, Springboot, MySql, Redis, Kafka, Dubbo, Zipkin, Prometheus

不适合互联网快速迭代的特点。

主要工作:在 Dubbo 的基础上构建了适合公司的 RPC 框架;主导了整个项目的改造,包括技术选型、方案制定,系统设计以及推动业务团队系统迁移到新的技术体系,最终稳定支撑了 2 亿次/天的 RPC 调用

项目名称:中台服务部商品服务以及订单团队架构工作

公司: 一号店

项目周期: 2016/4 -- 2018/04

相关技术: Linux, Java, Spring, MySql, Oracle, Redis, MQ, RPC

项目描述:商品服务作为一号店的一项基础服务,提供商品,类目,供应商等信息为一号店所有服务提供商品相关的接口服务;订单服务作为一号店交易流程的核心服务,提供拆

单,成单,运费等订单相关接口服务;

主要工作:团队日常架构工作、包括但不限于技术招聘、成员技术指导、技术选型、ERD 书写、code review, sql review,线上问题处理,性能优化以及部分开发工作,保证商品服务 8 亿/天的调用量,以及订单系统峰值万单/分钟的可靠性和稳定性

项目名称: 达摩镜 Reportservie

公司: 易传媒

项目周期: 2015/7 -- 2016/3

相关技术: Linux, MySql, ODPS, OpenSearch, HSF, Garuda, Java, Scalar

项目描述: 达摩镜是阿里妈妈提供的数据产品帮助广告主研究消费者, 做新产品的分析和推广;

Reportservice 主要统一多种数据源(Mysql, Garuda, ODPS..等)为客户端组件提供统一的访问接口;同时根据客户端的相关配置可以自动生成相应的 Java Bean, Java Interface,

和基本的 Java 实现文件,而且对客户透明完成跨数据源 join 等操作;使得客户端组件只需要专注于自己的核型业务逻辑;

主要工作: 作为 scrum master 负责推动项目的进度,控制质量以及相关开发工作.

名称: 智能交通实时系统

公司: 上海美慧软件有限公司

Website: http://www.jtcx.sh.cn

项目周期: 2012/11 -- 2015/5

相关技术: Linux, Oracle, JBoss, JMS, Java, Zookeeper, Redis, Python

项目描述: 该系统实时接入 GPS 数据和手机信令数据后根据交通算法完成相关计算后输出交通状

态供 Web,手机 app 展示以及开放 API 提供数据给第三方..

主要工作:架构调整,分离计算系统和发布系统,方便发布系统支持与多个计算系统的对接;引入redis 作为数据缓存减轻数据库的压力;计算系统算法优化,以保证在 1 分钟内完成对 180 万条手机信令和 GPS 数据的计算,以及绘制 15 万个交通状态点

教育经历

1998/09 -- 2002/07: 西安电子科技大学, 计算机科学与技术专业就读